【裁判字號】    99,易,814
【裁判日期】    990401
【裁判案由】    傷害
【裁判全文】
臺灣板橋地方法院刑事判決               99年度易字第814號
聲  請  人  臺灣板橋地方法院檢察署檢察官
被      告  陳榮
被      告  甲○○
上列被告等因傷害案件，經檢察官聲請簡易判決處刑（98年度偵
字第26391 號），本院受理後（原案號：99年度簡字第795 號）
認不宜以簡易程序而改以通常程序審理，判決如下：
    主  文
本件公訴不受理。
    理  由
一、聲請簡易判決處刑意旨略稱：被告陳榮前因傷害案件，經
    本院以94年度簡上字第319 號判處有期徒刑5 月確定，並於
    民國94年10月28日易科罰金執行完畢。其於98年8 月31日凌
    晨2 時55分許，與友人即被告甲○○在臺北縣板橋市縣○○
    道○ 段270 巷口，因細故與告訴人乙○○發生爭執，竟共同
    基於傷害人身體之犯意，被告陳榮手持他人棄置路邊之黑
    色軟棒1 支，被告甲○○則徒手，共同毆打告訴人，告訴人
    為求救，遂逃至臺北縣板橋市縣○○道○ 段270 巷2 號「7-
    11」超商內以電話報警，詎被告陳榮、甲○○又追趕至上
    址，接續共同毆打告訴人，告訴人於過程中雖有反抗（所涉
    傷害部分，另為不起訴處分），仍受有頭部創傷合併頭皮撕
    裂傷3 公分、右手第5 指撕裂傷1.5 公分、下巴撕裂傷2 公
    分、左手前臂、右膝、左腳腳底挫傷及擦傷等傷害。因認被
    告2 人均係涉犯刑法第277 條第1 項之傷害罪嫌等語。
二、按告訴乃論之罪，告訴人於第一審辯論終結前得撤回其告訴
    ；又告訴經撤回者，應諭知不受理之判決，且該判決得不經
    言詞辯論，刑事訴訟法第238 條第1 項、第303 條第3 款及
    第307條分別定有明文。
三、本件告訴人乙○○告訴被告陳榮、甲○○傷害案件，聲請
    簡易判決處刑書認被告等係觸犯刑法第277 條第1 項之傷害
    罪嫌，而依同法第287 條前段之規定，須告訴乃論。茲據告
    訴人具狀撤回告訴乙節，此有刑事撤回告訴狀、和解書、本
    院公務電話紀錄各1 紙在卷可證。則揆諸首開法條及說明，
    本件爰不經言詞辯論，逕為諭知不受理之判決。
四、又檢察官聲請簡易判決處刑，而法院於審理後，認應為不受
    理判決之諭知者，應適用通常程序審判之，刑事訴訟法第45
    2 條、第451 條之1 第4 項第3 款分別定有明文。本件檢察
    官雖聲請簡易判決處刑，惟本院認因告訴人撤回告訴，依法
    應諭知不受理之判決，故依照上開法條及說明，改依通常程
    序審判，併此敘明。
據上論斷，應依刑事訴訟法第452 條、第303 條第3 款、第307
條，判決如主文。
中    華    民    國    99    年    4     月    1     日
                  刑事第二十二庭    法  官  潘長生
                                            曹惠玲
                                            傅明華
上列正本證明與原本無異。
如不服本判決，應於判決送達後10日內敘明上訴理由，向本院提
出上訴狀 (應附繕本) ，上訴於臺灣高等法院。其未敘述上訴理
由者，應於上訴期間屆滿後20日內向本院補提理由書「切勿逕送
上級法院」。
                                    書記官  張玫玲
中    華    民    國    99    年    4     月    2     日

司法院資訊處製作；財團法人民間司法改革基金會備份。
